臺灣臺北地方法院刑事判決　　　　　　　99年度易字第3098號
公　訴　人　臺灣臺北地方法院檢察署檢察官
被　　　告　戊○○
選任辯護人　江鶴鵬律師
　　　　　　林月雪律師
上列被告因傷害案件，經檢察官聲請以簡易判決處刑（99年度偵
續字第773 號），本院認不宜逕以簡易判決處刑，改依通常程序
審理，判決如下：
    主  文
戊○○共同傷害人之身體，累犯，處有期徒刑肆月，如易科罰金
，以新臺幣壹仟元折算壹日。
    事  實
一、戊○○前於民國89年間，因詐欺案件，經本院以89年度易字
    第2940號判決判處有期徒刑1 年6 月，嗣經臺灣高等法院以
    91年度上易字第2525號判決上訴駁回確定；94年4 月13日入
    監執行，刑期起算，95年6 月7 日縮短刑期假釋出監，95年
    9 月18日假釋付保護管束期滿，而視為執行完畢；又於98年
    間，因傷害案件，經本院以98年度簡字第4453號判決判處拘
    役50日、20日、30日，應執行拘役90日，復經本院以98年度
    簡上字第534 號判決上訴駁回確定，99年6 月15日易科罰金
    執行完畢（此部分未構成累犯）。
二、戊○○與丙○○乃係居住於同一棟大樓3 樓、6 樓之鄰居；
    丙○○於擔任社區管理委員會主任委員期間，曾因向戊○○
    催繳管理費而為戊○○所拒絕，又丙○○亦曾因欲承攬社區
    工程，遭社區管理委員會拒絕，而怪罪戊○○；2 人因社區
    事務致心生隙怨。緣戊○○本邀集乙○○（另案審理）於98
    年12月5 日晚上一同前往里長辦公室參加有關社區地下室之
    會議，而早於乙○○前往該社區找戊○○之姓名、年籍均不
    詳之某成年男子（下稱A 男，已由檢察官函請臺北市政府警
    察局松山分局查明年籍偵辦中）亦與戊○○、乙○○一同前
    往；就在其等3 人於是日19時21分許一同搭乘電梯下樓時，
    適丙○○亦帶著女兒甲○○、兒子丁○○外出用餐，而在3
    樓進入電梯，與戊○○、乙○○及A 男等3 人搭乘同一部電
    梯下樓。戊○○見丙○○帶著兒女進入電梯後，旋即質問丙○○「敢不敢跟我單挑」等語，丙○○不予理會；戊○○於
    走出電梯後，即告知乙○○、A 男「到門口就打」等語，並
    要丙○○到門口，但丙○○相應不理，而站在電梯口附近，
    A 男則向丙○○宣稱「我老大叫你出去，你不出去，你很跩
    」等語，隨後其3 人即基於傷害之犯意聯絡與行為分擔，先
    由A 男及乙○○於19時22分許，分別出手毆打丙○○，毆打
    期間，戊○○則以手攔住丙○○，阻止丙○○閃脫，使A 男
    及乙○○能繼續毆打丙○○，致丙○○受有頭部外傷、左眼
    球挫傷合併上眼瞼腫脹瘀青之傷害。
三、案經丙○○訴由臺北市政府警察局松山分局報告臺灣臺北地
    方法院檢察署檢察官偵查，聲請以簡易判決處刑，本院認不
    宜逕以簡易判決處刑，改依通常程序審理。
    理  由
壹、程序部分：
一、告訴人丙○○之警詢筆錄及證人甲○○所書寫之「給法官的
    信」，均屬被告以外之人於審判外之言詞或書面陳述，而為
    傳聞證據，依刑事訴訟法第159 條第1 項之規定，不得作為
    證據。
二、證人甲○○、丁○○於檢察官偵查時之證述，固屬被告以外
    之人於審判外之陳述，然證人甲○○、丁○○均屬未滿16歲
    之人，有其年籍資料在卷可稽，依刑事訴訟法第186 條第1
    項第1 款之規定，本毋庸命其具結，自無刑事訴訟法第158
    條之3 所規定「依法應具結而未具結」之情形，且證人甲○○、丁○○於檢察官偵查時之證述，被告及辯護人亦無法具
    體指明其2 人之證述有何顯不可信之情況，依刑事訴訟法第
    159 條之1 第2 項之規定，得為證據，被告之辯護人主張前
    開證人於檢察官偵查時之證述無證據能力等語，容有誤會，
    不足採憑。
貳、實體部分：
一、訊據被告戊○○固坦承告訴人丙○○於擔任社區管理委員會
    主任委員期間，曾向其催繳管理費，為其所拒絕；又告訴人
    亦曾因欲承攬社區工程，遭社區管理委員會拒絕，而與其發
    生爭執；98年12月5 日19時21分許，其與乙○○、A 男等3
    人一同搭乘電梯下樓時，告訴人亦帶著女兒甲○○、兒子丁○○外出用餐，而在3 樓進入電梯，與其等3 人搭乘同一部
    電梯下樓，走出電梯後，A 男與乙○○在電梯口附近分別出
    手毆打告訴人等情；惟矢口否認前開傷害之犯行，其辯稱意
    旨略以：那天我們急著要出門，我走在前面，告訴人與我朋
    友發生打架事情跟我沒有關係，整個過程我也沒有出手打他
    。如果我在電梯裡面有跟告訴人吵嘴，我出了電梯之後怎麼
    可能一邊回頭一邊叫人打告訴人云云，這與常理不合云云。
二、被告之辯護人辯護意旨略以：
（一）案發當日被告既未動手毆打告訴人，亦未教唆傷害，本案
      是偶發事件，告訴人與乙○○等人扭打在一起，被告僅是
      站在一旁，並無犯意聯絡，更無行為之分擔，被告挾怨報
      復又教唆其子女作偽證，欲誣陷被告，被告委實無傷害之
      犯行。
（二）依據鈞院99年12月2 日勘驗監視錄影光碟結果，在檔名「
      00000000」19：21：46～19：21：51ＣＨ3 畫面「電梯到
      達1 樓，戊○○、丙○○、乙○○、甲○○與丁○○、Ａ
      男依序步出電梯」，19：21：52～19：22：00ＣＨ4 畫面
      「戊○○出電梯後直接往大門走去，並3 次側身往乙○○
      、林國聖及Ａ男所站立之方向看．．．乙○○似在與林國
      聖交談，Ａ男站在乙○○後方（畫面中間偏左），看著丙○○」，顯見電梯到達1 樓，電梯門一開，被告就直接往
      大門方向走去，根本未停留在電梯口與告訴人對話，且A
      男亦站在乙○○後方，未與告訴人對話，然而，告訴人及
      其子女即證人甲○○、丁○○均稱被告在電梯門開時，有
      叫告訴人到大門口，A 男亦與告訴人對話。
（三）依據鈞院勘驗前開光碟結果，均未見被告毆打告訴人，然
      而，告訴人卻訛稱遭被告拳頭毆打，其子丁○○亦附和其
      詞。
（四）依據鈞院勘驗前開光碟結果，該大樓之樓梯即在電梯旁，
      在丁○○與甲○○上樓後，即未在出現畫面，況告訴人、
      乙○○、A 男3 個人扭打在一起，從鏡頭畫面衝出來的時
      候，衝向被告，被告才用手去擋，並非被告主動去碰觸告
      訴人，被告也沒有碰觸後，把告訴人推向值班台，證人丁○○稱被告是在靠近大門口時，攔住告訴人，然而A 男、
      乙○○、告訴人3 人扭打時衝向被告，是靠近電梯（99偵
      3029卷第42反面下一張照片），若丁○○有在場，則其應
      探頭出來始能目擊，但均未見有此畫面，且告訴人亦自承
      無人目擊。
（五）證人丁○○雖證稱：「戊○○在樓下攔住我爸爸時，還說
      把他打死，姊姊看到外面有一閃一閃的，警察就來了，爸
      爸就趕快逃走，趕快帶我們到車上」等語，然證人丁○○
      根本不在場，何來聽聞「打死他」。
（六）證人甲○○證稱：「（當這兩個人動手打你爸爸的時候，
      被告在旁邊有勸架嗎？）沒有。被告有講台語我聽不懂」
      ；「（是對著誰講的？）好像是對那兩個人」，惟查，依
      據前開光碟勘驗結果，在19：22：35～19：22：44ＣＨ3
      、ＣＨ4 之畫面，證人甲○○已先進入電梯，而當被告走
      向3 人扭打處時，電梯門已關上，被告根本未發一語，證
      人甲○○如何聽聞。
（七）被告若真有在電梯內對告訴人稱「單挑」、「到門口就打
      」等語，則告訴人理應不走出電梯，帶著兒女返回住處或
      報警，然而，依據前開光碟之勘驗結果可知，電梯到1 樓
      時，告訴人亦隨被告走出電梯，並無任何畏懼，若被告果
      真有說到「門口就打」，為何告訴人未走到門口，A 男即
      與其相互毆打，由此可知，告訴人所言不實。
（八）案發當天，被告自6 樓坐電梯下來，在3 樓時巧遇告訴人
      ，而告訴人混身酒味。電梯到達1 樓門一開後，被告即往
      大門口方向走，並多次回頭，看乙○○等人有無跟上，卻
      見乙○○與告訴人起爭執，被告雖已到達門口，拉開門，
      見2 人又在爭執，被告即轉身走向乙○○身邊，以手撥乙○○一下，叫乙○○走，乙○○即與被告一起向大門口走
      去，詎A 男突然毆打告訴人，告訴人與A 男扭打在一起，
      乙○○見其友人A 男與告訴人毆打，即跑回來毆打告訴人
      ，被告始走回來站在一旁，遠觀其等之毆打，被告既未參
      與毆打，亦未出言助勢。A 男係乙○○之友人，在案發當
      天，乙○○帶A 男見被告目的是要找工作，在此之前被告
      根本不認識A男。
（九）如被告有教唆乙○○及A 男等告訴人到門口就毆打，則被
      告走出電梯向大門口方向走時，豈會多次回頭看乙○○有
      無跟上，事後又回頭叫乙○○走，不要理會告訴人，並可
      等告訴人出大門口後，再合力毆打告訴人，嗣A 男與告訴
      人扭打一起，乙○○跑回加入毆打，被告根本可以不理會
      ，逕行離去。
（十）雖A 男與乙○○在案發前與告訴人互不認識，但在發生毆
      打前，乙○○已與告訴人在值班台前，發生爭執，況且其
      等在扭打時，被告只是在一旁觀看，又無阻止之義務，豈
      能以被告未勸架，即認定被告為共犯。
三、本院查：
（一）前開事實，業據告訴人於本院審理時具結證稱明確，核與
      證人甲○○、丁○○於檢察官偵查及本院審理時之證述內
      容大致相符，復有告訴人所提出之長庚醫療財團法人臺北
      長庚紀念醫院診斷證明書在卷可稽。
（二）證人甲○○、丁○○固為被告之子女，為告訴人所自承，
      復為被告所不爭執，堪信為實在，然並非前開證人與告訴
      人間有直系血親之親屬關係，即逕認前開證人之證述內容
      即屬偽證，且為告訴人所教唆，而全盤否定前開證人證述
      內容之憑信性；是被告之辯護人主張被告挾怨報復又教唆
      其子女作偽證，誣陷被告云云，是否屬實，茲分述如下：
  １、A 男於98年12月5 日18時31分即與被告一起出現在前開社
      區大樓地下室，並一起搭乘電梯上樓，且在電梯裡，被告
      持續對A 男說話；18時34分許，乙○○在該社區大樓門口
      出現，進入該大樓大門後，搭乘電梯上樓，直至19時20分
      48秒，被告、乙○○及A 男等3 人始一起搭乘電梯下樓，
      而告訴人及其子女則於19時21分30秒進入該電梯與被告、
      乙○○、A 男等3 人一起搭乘電梯下樓，在電梯裡告訴人
      並未與被告、乙○○及A 男交談。19時21分46秒時，其等
      6 人依序步出電梯。19時21分52秒至19時22分34秒期間，
      乙○○與告訴人停留在電梯口交談，而A 男則站立在旁邊
      ，被告一開始雖係轉身向大門口走去，惟仍有往回走與乙○○交談。19時22分35秒至44秒期間，A 男先揮拳並上前
      與告訴人發生扭打，乙○○嗣後亦有對告訴人揮拳，而持
      續與告訴人扭打。19時22分45秒至59秒期間，被告走向正
      在扭打之告訴人、乙○○與A 男附近，告訴人在扭打中爬
      起試圖往大門方向移動，斯時，A 男與乙○○在告訴人背
      後，被告則伸出雙碰觸告訴人背部，之後告訴人便撞向電
      梯口之值班臺。19時23分25秒至50秒，告訴人、被告、乙○○及A 男等人依序走進停車場。19時25分37秒至26分03
      秒期間，告訴人、被告及A 男依序沿著走廊走出大門口等
      情，業據本院於99年12月2 日審理時當庭勘驗告訴人所提
      出之監視錄影光碟查明屬實，並製有勘驗筆錄在卷可稽。
  ２、證人乙○○雖於本院審理時證稱：那天我跟被告還有A 男
      從6 樓搭電梯下樓，經過3 樓時，就看到告訴人帶著兩個
      小孩進電梯，告訴人酒氣很重，嘴巴就嘟嘟嚷嚷；到了1
      樓，被告跟我向大門走出去，就聽到告訴人嘴巴不乾不淨
      的罵，我說小孩在這邊，不要弄這麼難看，被告回頭叫我
      走了，不要理他，被告就拉我走了，我一回頭A 男就跟告
      訴人打起來了云云。惟查：
（１）證人乙○○前開所證之事發過程，經核與其於檢察官偵查
      時供稱：電梯門打開後，我跟告訴人說有小孩在不要這樣
      子，被告調頭要走去開會，告訴人就對被告說不是要單挑
      嗎，我對告訴人說有小孩在不要那麼難看，告訴人隨即罵
      「幹，干你什麼事」等語，並且指著被告說好膽別走，告
      訴人就想衝過去打被告，因為我在中間就打到我，我就跟
      他發生拉推，而A 男也加入云云（見99年度偵字第3029號
      卷第73頁），有所不符，則證人乙○○前開所證，是否屬
      實，容有疑義。
（２）參之本院前開勘驗結果，並佐以前開監視錄影光碟擷取之
      畫面（見前開偵卷第40頁上面一張），告訴人進入電梯後
      ，並未張口與同在電梯內之被告、乙○○及A 男交談，而
      其等分別依序步出電梯之後，乙○○即停留在電梯口與告
      訴人交談，A 男亦站立在乙○○旁邊，斯時之被告則已往
      大門口方向走去，後來並折回與乙○○交談，則乙○○前
      開證稱：告訴人進入電梯之後就嘟嘟嚷嚷；到了1 樓，被
      告跟我向大門走出去云云，顯非事實，不足採憑。又從前
      開勘驗結果，雖無法具體指認A 男是否曾與告訴人交談，
      然參酌告訴人、乙○○及A 男依序步出電梯後，其等3 人
      均停留在電梯口附近，乙○○及A 男均看著告訴人，嗣後
      A 男即先揮拳毆打告訴人，足證A 男在揮拳毆打告訴人之
      前，確有與告訴人交談無疑。
（３）基上，證人乙○○前開於本院審理時之證述，顯係事後迴
      護被告之詞，不足採信，被告之辯護人主張A 男在電梯口
      並未與告訴人交談云云，亦非事實，不足採信。
  ３、被告與告訴人既已有如前所述之怨隙，而其等又於前開時
      間在電梯內巧遇，再加上被告身旁尚有乙○○及A 男等友
      人在場，佐以乙○○並未曾見過告訴人，業據證人乙○○
      於本院審理時所自承，而A 男乃係隨同被告上樓，並非由
      乙○○帶同A 男一同前往與被告見面，衡情A 男亦係被告
      早為熟識之友人，又告訴人與乙○○、A 男並無任何私人
      之恩怨與糾紛，復為告訴人證述明確，衡諸常情，除非受
      被告之指示而事先與被告已有傷害之犯意聯絡，再由乙○○、A 男共同出手毆打告訴人，告訴人與乙○○、A 男等
      人既然互不熟識，又無任何恩怨與糾紛，豈有走出電梯口
      沒有多久，即分別出手毆打告訴人之理？
  ４、果真如被告所言，告訴人與其朋友發生打架事情，與其沒
      有關係云云，則被告為避免捲入告訴人與乙○○、A 男之
      糾紛，大可在其等發生扭打時，遠站在旁邊，避免遭受殃
      及，甚或靠近其等3 人，積極的將其隔開或拉開，阻止其
      等3 人繼續扭打；然依據前開勘驗結果，就在告訴人與乙○○、A 男發生扭打之過程中，被告均站立在旁邊，且當
      告訴人在扭打中爬起試圖往大門方向移動，而A 男與乙○○係在告訴人背後時，斯時之被告卻仍伸出雙手碰觸告訴
      人背部；亦即，當告訴人在扭打中試圖爬起往大門方向移
      動，被告不僅未伸手拉住或阻止乙○○、A 男繼續毆打告
      訴人，反而係伸出雙手去碰觸告訴人，顯見被告伸出其雙
      手碰觸告訴人，其主要用意乃係在阻止告訴人閃脫，俾使
      乙○○及A 男能繼續毆打告訴人至明，否則果如被告之辯
      護人所言：因為他們衝出來衝向被告之方向云云，被告既
      為防止其等3 人在扭打過程中可能會波及到其本人，衡諸
      一般經驗法則，其大可於其等3 人在發生扭打時，遠離事
      發現場，甚或靠近將其等3 人拉開，是以，被告之辯護人
      前開主張，顯與常理有悖，不足採信。證人乙○○於本院
      審理時證稱：被告好像有回來拉我走；被告好像有回來要
      把我拉走，他有回來勸架，然後沒有拉開云云，更與前開
      勘驗結果不符，不足採憑。
  ５、基上，乙○○與A 男之所以會與告訴人發生扭打，乃係受
      被告「到門口就打」之指示而事先與被告已有傷害之犯意
      聯絡，再由乙○○、A 男共同出手毆打告訴人，而當告訴
      人與乙○○、A 男發生扭打，試圖爬起往大門方向移動時
      ，被告更出手阻止告訴人閃脫，其等就傷害告訴人之犯行
      ，有犯意聯絡與行為分擔至明。告訴人前開指訴、證人甲○○、丁○○前開所證，核與事實相符，應可採信，尚難
      因告訴人、證人甲○○、丁○○等人係有直系血親之親屬
      關係，即完全否認其等前開證述之憑信性。被告之辯護人
      主張：A 男突然毆打告訴人，告訴人與A 男扭打在一起，
      乙○○見其友人A 男與告訴人毆打，即跑回來毆打告訴人
      ，被告始走回來站在一旁，遠觀其等之毆打，被告既未參
      與毆打，亦未出言助勢。A 男係乙○○之友人，在案發當
      天，乙○○帶A 男見被告目的是要找工作，在此之前被告
      根本不認識A 男云云，顯非事實，不足採信。
（三）證人丁○○於本院審理時證稱：其有跑下來看，是爬樓梯
      下來的，有看到被告把爸爸攔住等語，被告之辯護人據此
      主張證人丁○○若有在場，則其應探頭出來始能目擊，但
      均未見有此畫面，且告訴人亦自承無人目擊，而質疑前開
      證人證述之憑信性云云，主張證人前開所證不實云云，然
      觀之前開偵卷第42頁反面下一張相片，當被告伸出雙手欄
      阻告訴人時，該大樓電梯口附近之監視器，僅能照到位在
      電梯旁樓梯口之某個角落，而無法攝錄到樓梯口全部，如
      果證人丁○○所站立之位置是在樓梯口裡面、且係站在靠
      近大門方向之牆壁邊時，其視線尚能自後面目擊到被告阻
      攔告訴人之動作，而其視線所能目擊之角度，並不當然為
      該監視器所能攝錄之角度，亦非正在與乙○○、A 男發生
      扭打之告訴人所能知悉，是被告之辯護人前開主張，顯係
      以偏概全，不足採取。
（四）證人甲○○於本院審理時證稱：「（當這兩個人動手打你
      爸爸的時候，被告在旁邊有勸架嗎？）沒有。被告有講臺
      語我聽不懂」、「（是對著誰講的？）好像是對那兩個人
      」等語，被告之辯護人據此以：依據前開勘驗結果，在19
      時22分35秒至19時22分44秒期間，有關ＣＨ3 、ＣＨ4 之
      畫面，證人甲○○已先進入電梯，而當被告走向3 人扭打
      處時，電梯門已關上，被告根本未發一語，證人甲○○如
      何聽聞，質疑證人甲○○前開證述之可信性云云。然查，
      本院觀諸前開監視錄影光碟，由於攝錄之畫質關係，並無
      法具體指明被告自大門口靠近電梯口時，是否曾張嘴講話
      ，惟參以前開偵卷第42頁反面上一相片所示，當告訴人與
      乙○○、A 男發生扭打，被告從大門走向電梯口其等扭打
      之位置時，電梯門仍未關閉，則斯時之證人甲○○在電梯
      內，衡情必當亦能聽聞電梯外面所有之聲響，是證人甲○○在電梯門尚未關閉之前，亦聽聞被告以臺語發生聲響，
      尚與常情相符，而非難以想像，堪可採信。被告之辯護人
      前開主張，亦有偏執，不足採信。
（五）參照前開勘驗結果，被告、乙○○、告訴人、A 男等人依
      序步出電梯時，被告雖仍往大門方向離去，然告訴人、乙○○及A 男即停留在電梯口，未久即發生扭打，而其等3
      人既然互不熟識，又無任何恩怨與糾紛（已如前述），卻
      能在步出電梯沒多久即發生扭打之情事，顯見被告於步出
      電梯後，確有提議要告訴人到大門口，惟告訴人對於被告
      前開提議相應不理，雙方始僵持在電梯口，隨即在電梯口
      處發生扭打至明。職是，自無法以告訴人未走到門口，A
      男即與其相互毆打，告訴人在電梯聽聞被告要與其單挑，
      告訴人仍隨被告走出電梯，並無任何畏懼等情，據此質疑
      告訴人指訴不實，否認被告確有「單挑」、「到門口就打
      」之提議云云，被告之辯護人前開主張，尚不足為被告有
      利認定之依據。
（六）按證人係憑藉其個人對事發當時所見所聞之記憶及理解，
      事後加以陳述，惟通常一般人之認知及記憶的運作，與電
      視或錄影帶、照相機隨時均能如實重現事件之特性，迥然
      不同，一般人縱令刻意記憶並立時陳述複誦，尚且無法鉅
      細靡遺描述事件發生之全部細節，遑論人類之記憶及理解
      能力與機器不同，隨著時間的消逝及個人記憶力優劣之差
      異，不僅事件之記憶隨時間經過而逐漸淡忘，二以上之不
      同個體，對於同一事件之描述，甚至於同一個體，在不同
      時間對同一事件之描述，均受制於對事件注意力、記憶力
      及理解力不同，對於事件之細節描述部分，絕無可能毫無
      差池、前後一致，此係供述證據之特性之一，自非可僅以
      細微陳述不一，遽全盤否認其等供述證據之憑信性。查證
      人甲○○雖於本院審理時證稱：被告在攔住告訴人時，還
      說還說把他打死等語，經核固與告訴人之指訴不符；證人
      丁○○證稱：其姊弟是在1 樓與告訴人會合，一起離開社
      區等語，而與告訴人證稱是在3 樓與其子女會合等語不符
      ；又依據前開勘驗結果，被告於事發後，乃係獨自一人走
      出大門，並非與其子女一同離開，核與證人甲○○、丁○○所證不符；事發當天，警察有無據報前來，證人丁○○
      於本院審理時證稱：其與告訴人要離開社區時，有見到警
      車已來，只是警察尚未下來等語，而證人甲○○卻證稱要
      離開社區時，未見警察來等語，其等所證述之內容，尚有
      差異；又告訴人證稱被告說要單挑時，告訴人於本院審理
      時證稱：其有回稱有小朋友在等語，卻於檢察官偵查時證
      稱：我不理他等語，前後供述相異；另證人甲○○就被告
      說「到門口就打他」等語，先是證稱走出電梯後，繼而改
      稱是電梯在動的時候，前後供述亦互有不同；然而，告訴
      人、證人甲○○、丁○○之供述，核其內容，要旨大致相
      同，而前開差異部分，經核亦均係供述者在描述事件發生
      之部分枝微細節，參諸前開所述，衡諸常情，人之記憶力
      有限，描述方式之習慣亦有不同，則鮮有數人之供述，仍
      能對相同事件之微小細節陳述至毫無差池之程度；況且，
      參諸告訴人及證人甲○○、丁○○之前開供述，其等對於
      被告在電梯內曾向告訴人質問「敢不敢跟我單挑」等語，
      告訴人不予理會；被告於步出電梯後，即告知乙○○及A
      男「到門口就打」等語；A 男復向告訴人宣稱「我老大叫
      你出去，你不出去，你很跩」等語；告訴人與乙○○、A
      男發生扭打時，被告尚有出手阻攔告訴人等情，經核互為
      一致，自不得僅以前開供述者部分細微陳述不一，即全盤
      否認前開供述證據之憑信性，被告之辯護人徒以前開供述
      證據間之部分細微瑕疵，主張前開供述均不實在云云，不
      足採信。
（七）被告之辯護人復以告訴人曾於19時23分05秒至24秒期間，
      到地下室拿磚塊欲續與A 男毆打，卻於本院審理時佯稱其
      手上拿的是木塞，據此質疑告訴人前開證述之憑信性云云
      ；惟查，參之前開勘驗結果，並無法確認告訴人所持之物
      品即為磚塊，被告之辯護人強將該物品定性為磚塊，顯屬
      無稽；次查，告訴人於前開時間拾起該物品後，雖未立即
      開門，然仍於19時23分25秒至37秒間，接續開啟停車場之
      門走進停車場，有前開勘驗筆錄可資參照，是告訴人於本
      院審理時證稱：有一個木塞塞在門的底座，我把它拿起來
      ，門才可以打開等語，尚非無據，堪可採信。
（八）證人甲○○於事發當時，確有搭乘電梯上樓打110 電話報
      警等情，業據證人甲○○於本院審理時證稱甚詳，而卷附
      之臺北市政府警察局松山分局民有派出所受理各類案件紀
      錄表乃係載明告訴人於98年12月5 日22時35分親自至該派
      出所報案，前者係由證人甲○○以電話為之，後者係告訴
      人本人親自到派出所報案，兩者本有所不同，被告之辯護
      人以告訴人親自到派出所報案之情，強與證人甲○○以電
      話報警之事劃歸為同一件事，並據此否認證人甲○○並未
      以電話報警，而質疑證人甲○○前開證述之真實性云云，
      顯屬無據，不足採信。
（九）綜上所述，本件事證明確，被告與乙○○、A 男等人共同
      傷害告訴人成傷等犯行，堪以認定，被告前開所辯及其辯
      護人之前開主張，均不足採信。
四、論罪科刑之理由：
（一）核被告所為，係犯刑法第277 條第1 項傷害罪。
（二）被告就前開傷害犯行，與乙○○、A 男等人有犯意聯絡與
      行為分擔，為共同正犯。
（三）被告前於89年間，因詐欺案件，經本院以89年度易字第29
      40號判決判處有期徒刑1 年6 月，嗣經臺灣高等法院以91
      年度上易字第2525號判決上訴駁回確定；94年4 月13日入
      監執行，刑期起算，95年6 月7 日縮短刑期假釋出監，95
      年9 月18日假釋付保護管束期滿，而視為執行完畢，有臺
      灣高等法院被告前案紀錄表在卷可稽，其於執行完畢5 年
      之內故意再犯本件有期徒刑以上之罪，核屬累犯，應依刑
      法第47條第1 項之規定，加重其刑。檢察官於聲請簡易判
      決處刑書記載本件不構成累犯等語，容有誤會，應予指明
      。
（四）爰審酌被告已有如事實欄所載之前科記錄，有臺灣高等法
      院被告前案紀錄表在卷可參，素行非佳，僅因與告訴人存
      有前開所述之怨隙，不思理性解決，即於前開時、地，利
      用巧遇告訴人之機會，夥同乙○○、A 男等人共同毆打告
      訴人成傷之犯罪動機、目的、手段，犯罪後造成告訴人受
      有前開之傷害，犯罪後不僅飾詞否認犯罪，且未與告訴人
      和解等一切情狀，量處如主文所示之刑。檢察官雖認應判
      處有期徒刑3 月等語，惟其前開求刑並未慮及被告已構成
      累犯，應加重其刑之法定要件，是檢察官之前開求刑，經
      核尚非允當，附此敘明。
據上論斷，應依刑事訴訟法第452 條、第284 條之1 、第299 條
第1 項前段，刑法第277 條第1 項、第47條第1 項、第41條第1
項前段，刑法施行法第1 條之1 第1 項、第2 項前段判決如主文
。
本案經檢察官葉雅婷到庭執行職務
中　　華　　民　　國　100　　年　　1　  月　　 10   　日
　　　　　　　　　刑事第十一庭  法　官　蔡守訓
上正本證明與原本無異。
如不服本判決應於收受送達後10日內向本院提出上訴書狀，並應
敘述具體理由；其未敘述上訴理由者，應於上訴期間屆滿後20日
內向本院補提理由書（均須按他造當事人之人數附繕本）「切勿
逕送上級法院」。告訴人或被害人如對於本判決不服者，應具備
理由請求檢察官上訴，其上訴期間之計算係以檢察官收受判決正
本之日期為準。
                                書記官  許婉如
中　　華　　民　　國　 100　　年　　1 　　月　　10　　日
附錄論罪科刑之條文：
刑法第277條。
中華民國刑法第277條
（普通傷害罪）
傷害人之身體或健康者，處 3 年以下有期徒刑、拘役或 1 千元
以下罰金。
犯前項之罪因而致人於死者，處無期徒刑或 7 年以上有期徒刑
；致重傷者，處 3 年以上 10 年以下有期徒刑。
